臺灣桃園地方法院民事簡易判決
111年度壢簡字第806號
原      告  鄭伊㚬  
被      告  馨琳揚企管顧問有限公司


法定代理人  唐明良  
訴訟代理人  余啟豪  
上列當事人間債務人異議之訴事件，本院於民國111年9月22日言
詞辯論終結，判決如下：
    主    文
一、確認被告所執本院110年度司促字第10508號支付命令所示，
    對原告之債權請求權不存在。
二、被告不得執本院110年度司促字第10508號支付命令為執行名
    義，對原告聲請強制執行。　　
三、訴訟費用新臺幣1,000元由被告負擔。
    事實及理由
壹、程序部分：
    按確認法律關係之訴，非原告有即受確認判決之法律上利益
    者，不得提起之，民事訴訟法第247條第1項前段定有明文。
    所謂即受確認判決之法律上利益，係指因法律關係之存在與
    否不明確，致原告主觀上認為其在法律上之地位有不安之狀
    態存在，且此種不安之狀態，能以確認判決將之除去者而言
    （最高法院52年台上字第1240號判例意旨參照）。查本件原
    告主張被告所執本院110年度司促字第10508號支付命令（下
    稱系爭支付命令）所載之債權請求權對原告不存在，被告雖
    未爭執系爭支付命令有關電信費部分已罹於時效，然系爭支
    付命令為合法之執行名義而具執行力，且兩造就系爭支付命
    令有關違約金部分仍有爭執，則原告之主張倘未經本院以判
    決予以確認，原告私法上地位仍有受侵害之危險，參依前揭
    規定，原告起訴請求確認被告就系爭支付命令所載之債權請
    求權不存在，當有即受確認判決之法律上利益。
貳、實體部分　　
一、原告主張：原告前向訴外人台灣大哥大股份有限公司申辦月
    租型門號使用，嗣於民國103年間因未繳納電信帳款，遭上
    開電信業者停話而終止雙方電信契約，並積欠如附表所示之
    金額（下稱系爭欠款），台灣大哥大股份有限公司並將系爭
    欠款債權讓與被告。惟被告遲未向原告請求清償系爭欠款，
    迄至110年8月始向鈞院聲請核發系爭支付命令，並據以聲請
    強制執行。是被告請求原告給付之電信費及專案補貼款均屬
    商品及產物之代價，至遲於105年間已罹於2年時效，為此，
    爰依強制執行法第14條第1項前段、民法第127條第8款、第1
    44條第1項規定，提起本件訴訟等語，並聲明：如主文第1項
    、第2項所示。
二、被告則以：系爭欠款有關電信費部分雖已罹於時效，然有關
    違約金部分依最高法院107年度第3次民事庭會議決議，應適
    用15年時效等語，以資抗辯。並聲明：原告之訴駁回。
三、本院之判斷：
　㈠按消滅時效，自請求權可行使時起算；時效完成後，債務人
    得拒絕給付，民法第128條前段、第144條第1項分別定有明
    文。又商人、製造人、手工業人所供給之商品及產物之代價
    之請求權，因2年間不行使而消滅，民法第127條第8款亦有
    明文。電信服務、手機為電信業者提供之商品，電話費及提
    前退租應給付之電信費用補貼款及手機補貼款為其提供商品
    之代價，故對用戶之電話費及違約補貼款請求權，應有民法
    第127條第8款2年短期時效之適用。
  ㈡原告主張系爭欠款已罹於2年時效等情，被告固不否認有關電
    信費部分已罹於時效，惟就有關專案補償金部分，認屬違約
    金，應適用15年時效等語。查系爭欠款中有關專案補償金部
    分，乃原告申辦門號時，因同意綁約一定期間而減免之電信
    設備優惠價差，實質上應屬台灣大哥大電信販售商品之代價
    。而自現今社會電信商業發展之現象以觀，電信業者因競爭
    下所發展之商業模式，多以約定一定期間向消費者「綁約」
    提供上開服務，並提供因「綁約」而得減免每月電信費，抑
    或得免費取得專案手機所有權或得以優惠價格取得專案手機
    之所有權。就此，電信業者亦多約定，倘消費者於約定一定
    期間內解約，則消費者必須支付電信業者以「固定金額」乘
    以「約定期間剩餘天數」為比例之「補貼款」，是自對消費
    者保障及契約合理解釋之角度以觀，該「補貼款」實際係屬
    消費者補貼電信業者因消費者「綁約」而取得上開每月電信
    費之優惠價格，與消費者若「未綁約」而每月支付電信費兩
    者間之差額，核其差額（即「補貼款」）之性質，仍屬電信
    業者販售「電信服務」或「手機所有權」等「商品」之代價
    ，此自與約定違約金係為懲罰違約者，抑或作為因債務不履
    行所生損害總額預定之性質，顯有不同，是上開專案補償金
    自有民法第127條第8款2年短期時效之適用。被告所辯，容
    有誤會。準此，原告既自103年3月7日起即未依約繳納電信
    費，則系爭電信費及專案補償金自斯時起算至被告聲請系爭
    支付命令即108年8月24日，顯已罹於2年消滅時效。被告復
    未主張有其他中斷時效之事由，其受讓之電信費及專案補償
    金債權請求權均應已罹於時效，則原告主張時效抗辯而拒絕
    給付，為有理由。
  ㈢從而，原告以消滅時效完成為由，主張有妨礙債權人即被告
    請求之事由發生，確認系爭支付命令所載債權請求權不存在
    ，即屬有據，原告據此請求被告不得執系爭支付命令為執行
    名義，對原告聲請強制執行，亦屬有據，均應准許。
四、本件事證已臻明確，兩造其餘攻擊防禦方法及所提證據資料
    ，核與判決結果不生影響，爰不一一論列，併此敘明。
五、訴訟費用負擔之依據：民事訴訟法第78條。並依職權確定訴
    訟費用額如主文第3項所示。　　　
中　　華　　民　　國　　111 　年　　10 　月　　20　　 日
                  中壢簡易庭      法  官  江碧珊
以上為正本係照原本作成。
如不服本判決，應於送達後20日內，向本院提出上訴狀並表明上
訴理由，如於本判決宣示後送達前提起上訴者，應於判決送達後
10日內補提上訴理由書（須附繕本）。
如委任律師提起上訴者，應一併繳納上訴審裁判費。
中　　華　　民　　國　　111 　年　　10 　　月　　20　 日
                                  書記官  張育誠

附表：　　　　　　　　　　　　　　　　　
編號 手機門號   電信費 （新臺幣） 專案補償金 手機門號合計欠費金額 利息起算日  （民國） 1 0000000000 11,706元 8,103元 19,809元 103年4月2日 2 0000000000 5,216元 8,464元  13,680元 103年3月2日 總計  16,922元 16,567元 33,489元